臺灣花蓮地方法院簡易刑事判決　　　　100年度花簡字第628號
聲　請　人　臺灣花蓮地方法院檢察署檢察官
被　　　告　張啟光
上列被告因竊盜案件，經聲請人聲請以簡易判決處刑（100 年度
偵字第2187號），本院判決如下：
    主  文
張啟光侵入住宅竊盜，累犯，處有期徒刑陸月，如易科罰金，以
新臺幣壹仟元折算壹日。
    事  實
一、張啟光前因違反毒品危害防制條例等案件，經臺灣台北地方
    法院分別以97年度易字第1813號、第3346號、98年度易字第
    167號判處有期徒刑10月、11月、7月確定，並經同院以98年
    度聲字第1389號裁定應執行有期徒刑2年確定，於民國99年7
    月15日因徒刑執行完畢出監。詎其不知悔悟，於100年2月 2
    日上午9時30分許，見黃清俊位於花蓮縣花蓮市○○路205之
    1 號住處之大門未鎖，認有機可乘，基於加重竊盜之犯意，
    未經黃清俊同意，步行侵入上址，徒手竊取黃清俊所有之發
    糕1個、香瓜1粒、香蕉1串、柑橘5顆、香菸4 支等物得手後
    ，並騎駛黃清俊所有之車牌號碼551-DBM 號普通重型機車至
    位於花蓮縣花蓮市○○路上之港天宮（機車部分未經檢察官
    聲請簡易判決處刑），將上開水果等物祭拜神明，嗣於同日
    中午將上揭機車騎回黃清俊住處歸還。經黃清俊發現上開財
    物遭竊並報警處理後，始循線偵悉上情。
二、案經花蓮縣警察局花蓮分局報告臺灣花蓮地方法院檢察署檢
    察官偵察後，聲請以簡易判決處刑。
    理  由
一、上揭犯罪事實，業據被告張啟光於警詢中及偵查時均坦承不
    諱（見警卷第7至10頁、偵卷第23至24 頁），核與被害人黃
    清俊於警詢中及偵查時指述之被害情節相符（見警卷第2至3
    頁、偵卷第23至24頁），復有竊取物品清單及案發現場照片
    4張在卷可證（見警卷第14頁、第15頁至17 頁），足認被告
    前開任意性自白與事實相符，足以採信。本案事證明確，被
    告犯行堪以認定，應依法論罪科刑。
二、核被告所為，係犯刑法第321條第1項第1 款之侵入住宅竊盜
    罪。查修正前刑法第321條第1項第1款規定:「於夜間侵入住
    宅或有人居住之建築物、船艦，或隱匿其內而犯之者。」，
    是依修正前之規定，僅於夜間侵入住宅或有人居住之建築物
    、船艦或隱匿而竊盜者，始構成本條項之加重竊盜罪，惟該
    條項規定業經修正，並於100年1月26日公布，於同年月28日
    生效，依修正後之規定：「侵入住宅或有人居住之建築物、
    船艦或隱匿其內而犯之者」，則不論其為日間或夜間，均應
    構成本條項之加重竊盜罪，是公訴意旨認被告所為僅構成刑
    法第320條第1項之普通竊盜罪嫌尚有未洽，惟因基本社會事
    實同一，爰依刑事訴訟法第300 條規定，變更起訴法條。再
    查被告有如犯罪事實欄所載前案紀錄，有臺灣高等法院被告
    前案紀錄表在卷可稽，其於徒刑執行完畢後5 年內，故意再
    犯
    本件有期徒刑以上之罪，為累犯，應依刑法第47條第1 項規
    定，加重其刑。爰審酌被告所竊取之水果及香菸等財物價值
    非高，且以平和手段行竊，其犯罪手段、情節及所生危害尚
    屬輕微；又被告竊取水果之目的在於以之作為祭神供品，且
    被告騎駛被害人所有機車至港天宮後，隨即於案發當天中午
    將機車騎回被害人住處，並將機車返還予被害人，且於遭警
    逮捕後亦主動將所竊取之香菸返還予被害人，可見被告惡性
    非大；另被害人於警詢中及偵訊時均表示：不欲對被告提起
    刑事告訴及民事賠償請求，亦不欲追究被告犯行等語，可認
    有原諒被告之意，是本院認量處刑法第321條第1項第1 款侵
    入住宅竊盜罪之法定最低刑度，仍有情輕法重而可堪憫恕之
    情，爰依刑法第59條之規定減輕其刑，另考量被告身體健全
    ，不思循正當途徑獲取財物，竟為不勞而獲即下手竊取他人
    財物，造成他人財產法益之損害，暨其有多次違犯竊盜罪之
    情形（參上開臺灣高等法院被告前案紀錄表）、犯後坦承犯
    行之態度及其生活狀況等一切情狀，量處如主文所示之刑，
    並諭知易科罰金之折算標準，以示懲儆。
三、依刑事訴訟法第449條第1項、第3項、第454條第1項、第300
    條，刑法第321條第1項第1款、第47條第1項、第41條第1 項
    前段、第59條，刑法施行法第1條之1，判決如主文。
四、如不服本判決，得於判決書送達之翌日起10日內，以書狀敘
    述理由，向本院提起上訴。
中    華    民    國   100    年    10    月    13    日
                  花蓮簡易庭    法  官  施建榮
上列正本證明與原本無異。
如對本判決不服，應於送達後10日內，向本院提出上訴狀（應抄
附繕本）告訴人或被害人如對於本判決不服者，應具備理由請求
檢察官上訴，其上訴期間之計算係以檢察官收受判決正本之日期
為準。
中    華    民    國   100    年    10    月    20    日
                                書記官
附錄本判決論罪之法律條文：
中華民國刑法第321條第1項第1款
犯竊盜罪而有下列情形之一者，處6月以上、5年以下有期徒刑，
得併科新臺幣10萬元以下罰金：
一、侵入住宅或有人居住之建築物、船艦或隱匿其內而犯之者。
二、毀越門扇、牆垣或其他安全設備而犯之者。
三、攜帶兇器而犯之者。
四、結夥三人以上而犯之者。
五、乘火災、水災或其他災害之際而犯之者。
六、在車站、埠頭、航空站或其他供水、陸、空公眾運輸之舟、
    車、航空機內而犯之者。
前項之未遂犯罰之。